臺灣花蓮地方法院交通事件裁定　　　　100年度交聲字第130號
原處分機關　交通部公路總局臺北區監理所花蓮監理站
異　議　人
即受處分人　何曉明
上列異議人即受處分人因違反道路交通管理處罰條例事件，對於
交通部公路總局臺北區監理所花蓮監理站民國100年 4月7日所為
之處分（原處分案號：花監違字第裁44-P00000000號）聲明異議
，本院裁定如下：
    主  文
異議駁回。
    理  由
一、原處分意旨略以：異議人即受處分人何曉明（下稱異議人）
    所駕駛之車牌號碼U7-9363號自用小客車，於民國100年3 月
    13日13點43分許，在花蓮縣花蓮市○○○路79號前因違規併
    排停車，為花蓮縣警察局以花警交字第 P00000000號舉發違
    反道路交通管理事件通知單舉發，經原處分機關認異議人確
    有前述違規行為，依道路交通管理處罰條例第56條第1項第6
    款之規定，裁處異議人新臺幣（下同）1200元。
二、異議意旨略以：本人駕車於100年3月13日中午帶小孩到花蓮
    火車站前「曾記」拿東西，因當時「曾記」兩旁均是汽車租
    賃公司出租汽車停滿，當下臨時併排停車，後交通警察到場
    ，本人隨即馬上出來準備移車，但當場交警看到我要移車，
    本來在前方處理另一輛併排停車，但先不處理馬上跑來攔下
    我要移開 U7-9363小客車，一名交警擋住本車不讓我移開，
    另一名交警強制馬上開單，當下現場併俳停車有2台，前方1
    台駕駛始終未出現移車，很顯然是不想將車移置適當場所，
    交警來到見我 U7-9363小客車於後面，我出來要移車，反而
    先將我攔下先行開單，後再開前方臨停已久小客車，此舉始
    有執法過當，且引發交通執法爭議；花蓮縣警局函文說明 2
    項實與事實有所出入，且於執法時相當草率，請求將 100年
    度第裁44-P00000000號之行政處分撤銷云云。
三、按汽車駕駛人停車時，有下列情形之一者，處新臺幣六百元
    以上一千二百元以下罰鍰： ...六、不依順行方向，或不緊
    靠道路右側，或併排停車，或單行道不緊靠路邊停車。道路
    交通管理處罰條例第56條第1項第6款定有明文。
四、經查：
  (一)異議人於100年 3月13日13時43分許，駕駛車牌號碼U7-9363
    號自用小客車，在花蓮縣花蓮市○○○路79號前併排臨時停
    車，為花蓮縣警察局員警掣單舉發之事實，為異議人所不爭
    執，且有花蓮縣警察局花警交字第 P00000000號舉發違反道
    路交通管理事件通知單、現場舉發相片 2張在卷足憑。異議
    人有併排停車之違規事實，事證明確，堪予認定。
  (二)至異議人稱員警執法過當，未先取締前方其他違規車輛，於
    異議人準備移車時，先過來取締異議人車輛一節，查異議人
    有併排停車之違規事實，已如前述，縱該處同樣有其他駕駛
    人違規併排臨時停車，警員未先舉發其他違規車輛，亦非為
    異議人可得據以免責之事由，且警員於異議人離開現場前當
    場舉發，尚難認執法有何不當之處，異議人執此聲明異議為
    無理由。
五、綜上所述，異議人駕駛 U7-9363號自用用小客車有前開違規
    行為，事證明確。原處分機關因而依道路交通管理處罰條例
    第56條第1項第6款之規定，裁處異議人罰鍰1200元，經核並
    無不合，異議人徒憑己意，任意指摘原處分機關處分不當，
    為無理由，應予駁回。
六、據上論斷，應依道路交通事件處理辦法第18條，裁定如主文
    。
中    華    民    國   100    年    6     月    30    日
                  交通法庭      法  官  蔡寶樺
上列正本證明與原本無異。
如對本裁定不服，應於送達後 5日內，向本院提出抗告狀（應抄
附繕本）。
中    華    民    國   100    年    6     月    30    日
                                書記官